【裁判字號】    97,抗,1184
【裁判日期】    970819
【裁判案由】    確認消費借貸關係不存在
【裁判全文】
臺灣高等法院民事裁定                  97年度抗字第1184號
再抗告人    甲○○  應受送達處所：台北郵政28之131號信箱
代 理 人    邱六郎律師
上列再抗告人因相對人乙○○○等間確認消費借貸關係不存在事
件，對於中華民國97年8月4日本院所為裁定，提起再抗告，茲裁
定如下：
    主  文
再抗告駁回。
再抗告費用由再抗告人負擔。
    理  由
一、按抗告法院之裁定除以抗告不合法而駁回者外，對於抗告法
    院之裁定再為抗告，僅得以其適用法規顯有錯誤為理由，並
    經原法院之許可者為限；前項許可，以原裁定所涉及之法律
    見解具有原則上之重要性者為限；原裁定法院認為不應許可
    者，應以裁定駁回其抗告，民事訴訟法第486條第1項、第4
    項、第5項、第6項及第436 條之3第3項定有明文。至所謂適
    用法規顯有錯誤，係指原裁定就其取捨證據所確定之事實適
    用法規顯有錯誤，而所謂原則上之重要性，係指該再抗告事
    件所涉及之法律問題，意義重大而有加以闡釋之必要者而言
    。
二、再抗告意旨略以：相對人已自認抗告人於民國（下同）89年
    4月13日所書立「聲明書」內載新台幣（下同）3,550萬元之
    消費借貸關係不存在，另就抗告人於88年5月30日所書立「
    借款證明」內載1,200萬元之消費借貸關係僅主張800萬元，
    且相對人就該800萬元之債權亦僅能證明130餘萬元而已，是
    本院97年度抗字第1184號裁定（下稱原裁定）以不存在之「
    聲明書」所載3,550萬元作為核定第二審裁判費之依據，顯
    有誤會，爰提起再抗告云云。惟查再抗告人在第一審起訴時
    係聲明求為判決確認上開「借款證明」所載1,200萬元之消
    費借貸關係不存在，及確認上開「聲明書」所載3,550萬元
    之消費借貸關係不存在，並主張上開「借款證明」與「聲明
    書」所載實為同一筆債權，經第一審法院判決駁回再抗告人
    之訴後，再抗告人對於該敗訴判決全部提起上訴，原裁定乃
    依民事訴訟法第77條之1、第77條之2規定，以再抗告人就上
    開訴訟標的所有利益最高額即3,550萬元作為核定其訴訟標
    的金額之標準。再抗告人意旨雖對於原裁定所核定之訴訟標
    的金額再為爭執，然並未具體表明原裁定有何適用法規錯誤
    及所涉及之法律見解有何原則上重要性而有重加闡釋必要，
    揆諸首揭說明，本件再抗告於法未合，自應予以駁回。
三、據上論結，本件再抗告為不合法，爰裁定如主文。
中    華    民    國    97    年    8     月    19    日
                    民事第四庭
                        審判長法  官  張劍男
                              法  官  翁昭蓉
                              法  官  彭昭芬
正本係照原本作成。
如不服本裁定，應於收受送達後10日內向本院提出抗告狀，並應
繳納抗告費新台幣１千元。
中    華    民    國    97    年    8     月    20    日
                              書記官  丁華平


司法院資訊處製作；財團法人民間司法改革基金會備份。
